【裁判字號】    98,易,826
【裁判日期】    980818
【裁判案由】    違反毒品危害防制條例
【裁判全文】
臺灣彰化地方法院刑事判決               98年度易字第826號
公  訴  人  臺灣彰化地方法院檢察署檢察官
被      告  甲○○
                    （另案於臺灣彰化監獄彰化分監執行中）
上列被告因違反毒品危害防制條例案件，經檢察官提起公訴（九
十八年度毒偵字第一五四一號），本院判決如下：
    主  文
甲○○施用第二級毒品，累犯，處有期徒刑捌月。
    事  實
一、甲○○曾於民國九十四年十二月間因施用毒品等案件，經本
    院以九十五年度訴字第二二九號判決判處應執行有期徒刑一
    年三月，經上訴後，由臺灣高等法院臺中分院以九十五年度
    上訴字第九七九號判決改為判處應執行有期徒刑一年五月，
    再上訴後，經最高法院於九十五年九月七日，以九十五年度
    台上字第四九六一號判決上訴駁回而確定；另於九十五年五
    月間因詐欺案件，經本院於九十五年九月二十五日，以九十
    五年度易字第八０六號判決判處有期徒刑五月確定；於九十
    五年七月間因恐嚇案件，經本院於九十五年十二月二十八日
    ，以九十五年度簡字第三四六號判決判處有期徒刑四月確定
    ；前開之罪經本院以九十六年度聲字第六五七號裁定定其應
    執行有期徒刑二年確定。又於九十五年九月間因施用毒品等
    案件，經本院於九十五年十二月十八日，以九十五年度訴字
    第一七八八號判決判處應執行有期徒刑一年六月確定，前開
    之罪經送監接續執行後，再經本院以九十六年度聲減字第一
    六六三號裁定減為應執行有期徒刑一年、九月確定，並於九
    十七年五月三十一日縮短刑期執行完畢。又於八十八年八月
    間因施用毒品案件，經本院以八十八年度毒聲字第三六四四
    號裁定送勒戒處所觀察、勒戒後，認有繼續施用毒品之傾向
    ，再以本院八十八年度毒聲字第五二三一號裁定令入戒治處
    所施以強制戒治，嗣因戒治成績合格，經本院以八十九年度
    毒聲字第一九一八號裁定停止戒治所餘期間付保護管束，而
    於八十九年四月二十一日釋放，保護管束期間至八十九年十
    一月二十九日未經撤銷視為戒治完畢，該案並經臺灣彰化地
    方法院檢察署檢察官以八十九年度戒毒偵字第一四五一號、
    第一四五二號為不起訴處分確定。再於九十一年六月間因施
    用毒品案件，經本院以九十一年度毒聲字第一三九五號裁定
    令入戒治處所強制戒治，該案並經檢察官起訴，經本院以九
    十一年度易字第五九六號判決判處有期徒刑六月確定，並於
    九十二年八月十三日戒治完畢釋放。再於強制戒治執行完畢
    後五年內之九十四年十二月間因施用毒品案件，經最高法院
    以九十五年度台上字第四九六一號判決應執行有期徒刑十一
    月確定；九十五年九月間因施用毒品案件，經本院以九十五
    年度訴字第一七八八號判決判處應執行有期徒刑一年六月確
    定。詎仍不知悔改，復基於施用第二級毒品甲基安非他命之
    犯意，於九十八年六月八日十五時許，在彰化縣社頭鄉
    ○○村○○○道路旁，以將第二級毒品甲基安非他命置於玻
    璃管（起訴書誤載為鋁箔紙上）內燒烤，再吸其煙霧之方式
    施用第二級毒品甲基安非他命一次。嗣於九十八年六月十一
    日六時四十五分許，經警在其位於彰化縣社頭鄉龍井村水井
    巷十三號住處查獲，經其同意採尿送驗，結果呈甲基安非他
    命陽性反應，始查悉上情。
二、案經彰化縣警察局田中分局報請臺灣彰化地方法院檢察署檢
    察官偵查起訴。
    理  由
一、本件被告甲○○所犯係屬刑事訴訟法第三百七十六條第一款
    所列之最重本刑為三年以下有期徒刑、拘役或專科罰金之罪
    ，本院爰依同法第二百八十四條之一之規定行獨任審判。
二、前揭犯罪事實，業據被告甲○○分別於警詢、偵查中及本院
    審理時坦承不諱，且其為警採集之尿液，經送請詮昕科技股
    份有限公司檢驗結果，呈甲基安非他命陽性反應，有該公司
    九十八年六月十九日報告編號00000000號濫用藥物
    尿液檢驗報告及彰化縣警察局田中分局委託檢驗尿液代號與
    真實姓名對照認證單、勘察採證同意書各一紙在卷可按，堪
    信被告之自白與事實相符。本件事證明確，被告犯有施用第
    二級毒品之犯行應堪認定。
三、又按毒品危害防制條例就施用毒品者，僅限於「初犯」及「
    五年後再犯」二種情形，始應先經觀察、勒戒或強制戒治程
    序。倘被告於五年內已再犯，經依法追訴處罰，縱其第三次
    （或第三次以上）再度施用毒品之時間，在初犯經觀察、勒
    戒或強制戒治執行完畢釋放五年以後，已不合於「五年後再
    犯」之規定，且因已於「五年內再犯」，顯見其再犯率甚高
    ，原實施觀察、勒戒或強制戒治，已無法收其實效，即應依
    毒品危害防制條例第十條處罰（參照最高法院九十五年度第
    七次刑事庭會議決議、九十七年度第五次刑事庭會議決議意
    旨）。查本件被告曾於八十八年八月間因施用毒品案件，經
    本院以八十八年度毒聲字第三六四四號裁定送勒戒處所觀察
    、勒戒後，認有繼續施用毒品之傾向，再以本院八十八年度
    毒聲字第五二三一號裁定令入戒治處所施以強制戒治，嗣因
    戒治成績合格，經本院以八十九年度毒聲字第一九一八號裁
    定停止戒治所餘期間付保護管束，而於八十九年四月二十一
    日釋放，保護管束期間至八十九年十一月二十九日未經撤銷
    視為戒治完畢，該案並經臺灣彰化地方法院檢察署檢察官以
    八十九年度戒毒偵字第一四五一號、第一四五二號為不起訴
    處分確定。再於九十一年六月間因施用毒品案件，經本院以
    九十一年度毒聲字第一三九五號裁定令入戒治處所強制戒治
    ，該案並經檢察官起訴，經本院以九十一年度易字第五九六
    號判決判處有期徒刑六月確定，並於九十二年八月十三日戒
    治完畢釋放。再於強制戒治執行完畢後五年內之九十四年十
    二月間因施用毒品案件，經最高法院以九十五年度台上字第
    四九六一號判決應執行有期徒刑十一月確定；九十五年九月
    間因施用毒品案件，經本院以九十五年度訴字第一七八八號
    判決判處應執行有期徒刑一年六月確定等情，有臺灣彰化地
    方法院檢察署刑案資料查註紀錄表及臺灣高等法院被告前案
    紀錄表各一份在卷可參，而被告本件施用第二級毒品甲基安
    非他命，雖係在前次八十八年間觀察、勒戒、強制戒治執行
    完畢五年後所犯，惟被告於上開觀察、勒戒、強制戒治執行
    完畢五年內，曾再犯施用第一、二級毒品毒品之罪經法院宣
    示判決並確定，已詳述如前，顯見其並非於觀察、勒戒、強
    制戒治執行完畢後五年內均無任何施用毒品之犯行，且其既
    已於觀察、勒戒、強制戒治執行完畢五年內再犯施用第二級
    毒品之罪，已符合毒品危害防制條第二十三條第二項之所定
    之追訴要件，揆諸前揭說明，被告所為本件施用第二級毒品
    甲基安非他命之犯行，即無「初犯」規定之適用，自毋須再
    重新施予觀察、勒戒或強制戒治之處遇程序，而應直接訴追
    處罰。
四、核被告所為，係犯毒品危害防制條例第十條第二項之施用第
    二級毒品罪。被告持有第二級毒品甲基安非他命之低度行為
    應為其施用之高度行為吸收，不另論罪。又被告曾於九十四
    年十二月間因施用毒品等案件，經本院以九十五年度訴字第
    二二九號判決判處應執行有期徒刑一年三月，經上訴後，由
    臺灣高等法院臺中分院以九十五年度上訴字第九七九號判決
    改為判處應執行有期徒刑一年五月，再上訴後，經最高法院
    於九十五年九月七日，以九十五年度台上字第四九六一號判
    決上訴駁回而確定；另於九十五年五月間因詐欺案件，經本
    院於九十五年九月二十五日，以九十五年度易字第八０六號
    判決判處有期徒刑五月確定；於九十五年七月間因恐嚇案件
    ，經本院於九十五年十二月二十八日，以九十五年度簡字第
    三四六號判決判處有期徒刑四月確定；前開之罪經本院以九
    十六年度聲字第六五七號裁定定其應執行有期徒刑二年確定
    。又於九十五年九月間因施用毒品等案件，經本院於九十五
    年十二月十八日，以九十五年度訴字第一七八八號判決判處
    應執行有期徒刑一年六月確定，前開之罪經送監接續執行後
    ，再經本院以九十六年度聲減字第一六六三號裁定減為應執
    行有期徒刑一年、九月確定，並於九十七年五月三十一日縮
    短刑期執行完畢，有臺灣高等法院被告前案紀錄表、臺灣彰
    化地方法院檢察署刑案資料查註紀錄表各一份在卷可憑，其
    於有期徒刑執行完畢後，五年內故意再犯有期徒刑以上之本
    罪，為累犯，應依刑法第四十七條第一項之規定加重其刑。
    爰審酌被告犯罪之動機、目的、方法、不知珍惜身體，所生
    危害，觀察、勒戒、強制戒治之情形，曾多次犯施用毒品罪
    仍再犯本罪，及犯後坦承犯行之態度，非予一段時期之執行
    難以戒除其毒癮等一切情狀，量處如主文所示之刑，以示懲
    處。
據上論斷，應依刑事訴訟法第二百八十四條之一、第二百九十九
條第一項前段，毒品危害防制條例第十條第二項、第二十三條第
二項，刑法第十一條前段、第四十七條第一項，判決如主文。
本案經檢察官陳茂榮到庭執行職務。
中    華    民    國    98    年    8     月    18    日
                  刑事第二庭    法      官  陳秋錦
以上正本證明與原本無異。
如不服本判決應於收受判決後10日內向本院提出上訴書狀，並
應敘述具體理由。其未敘述上訴理由者，應於上訴期間屆滿後
20日內向本院補提理由書(均須按他造當事人之人數附繕本)
「切勿逕送上級法院」。
中    華    民    國    98    年     8    月    18    日
                                書  記  官  張清秀
附錄本案論罪科刑法條全文：
毒品危害防制條例第10條
施用第一級毒品者，處 6 月以上 5 年以下有期徒刑。
施用第二級毒品者，處 3 年以下有期徒刑。


司法院資訊處製作；財團法人民間司法改革基金會備份。
